* Generischer 100 MHz Operationsverstaerker fuer ngspice
* GBW = 100 MHz, Unity-Gain Stable
.subckt OP_100MHZ IN_P IN_N V_P V_N OUT
R_IN IN_P IN_N 1Meg
* Eingangsstufe (Transkonduktanz)
G_A 0 MID IN_P IN_N 1m
* Spannungsverstaerkung und Polstelle (100 dB DC Gain, GBW = 100 MHz)
R_A MID 0 100Meg
C_A MID 0 1.59p
* Ausgangspuffer
E_OUT OUT_RAW 0 MID 0 1
R_OUT OUT_RAW OUT 50
* Begrenzung auf Versorgungsspannung (Clipping)
D_C1 OUT V_P D_IDEAL
D_C2 V_N OUT D_IDEAL
.model D_IDEAL D(N=0.01 RS=1)
.ends OP_100MHZ